臺灣高等法院民事裁定
111年度抗字第773號
抗  告  人  張寶玉  



上列抗告人因與相對人欣盈企業有限公司間遷讓房屋事件，對於
中華民國111年4月29日臺灣新北地方法院109年度訴字第976號裁
定提起抗告，本院裁定如下： 
    主  文
抗告駁回。
抗告費用由抗告人負擔。
    理  由
一、按提起民事訴訟應依民事訴訟法第1編第3章第1節、第2節之
    規定繳納裁判費，此為必須具備之程式。又起訴不合程式或
    不備其他要件者，如其情形可以補正，審判長應定期間命其
    補正，原告不遵期補正者，法院應依民事訴訟法第249條第1
    項第6款規定，以裁定駁回其訴。
二、經查：相對人於原法院起訴請求抗告人遷讓房屋，抗告人雖
    提起反訴，惟並未繳納裁判費。原法院於民國109年6月5日
    裁定命抗告人於裁定送達5日內補正反訴裁判費新臺幣（下
    同）40,600元（見原法院卷㈠第127頁），該裁定已於同年15
    日寄存送達予抗告人（見原法院卷㈠第171頁）。抗告人嗣就
    反訴裁判費聲請訴訟救助，先後經原法院109年度救字第136
    號、本院109年度抗字第1096號及最高法院110年度台抗字第
    636號裁定駁回其聲請及抗告而確定在案。抗告人自應依法
    繳納反訴裁判費，惟其逾期仍未補正，有原法院民事科查詢
    簡答表、答詢表可稽（見原法院卷㈢第427-433頁），依首揭
    說明，其反訴為不合法，原裁定依民事訴訟法第249條第1項
    第6款規定駁回其反訴，於法並無違誤。
三、抗告人雖辯稱：本、反訴均達於可為裁判之程度，法院應為
    終局判決，惟伊係於111年5月9日收到本訴判決一週後之同
    年月16日始收到原裁定，原裁定顯係本訴判決後違法補做；
    且反訴訴訟標的與本訴相同，應不另徵收裁判費；伊於他案
    獲准訴訟救助，原法院駁回伊訴訟救助之裁定，與他案之認
    定矛盾；原法院未依民事訴訟法第94之1之規定，於伊未繳
    納裁判費時停止訴訟程序4個月，程序亦有違法等語，並求
    為廢棄原裁定。惟查：
　㈠抗告人提起反訴未繳納裁判費，業經相對人表明待其繳費後
    進行辯論（見原法院卷㈠第92頁），因抗告人迄本訴判決前
    仍未遵命補繳反訴裁判費，原法院乃於本訴判決同日做成原
    裁定駁回反訴，並無抗告人所稱係本訴判決後違法補做之情
    。況縱使原裁定做成日期晚於本訴判決日，亦不影響原裁定
    之效力，抗告人執此為原裁定應予廢棄之理由，至屬無稽。
　㈡再者，相對人於本訴主張其經由拍賣取得坐落新北市○○區○○
    段0000地號土地及其上同段4370建號房屋（下稱系爭房地）
    所有權，爰依民法第767條第1項前段、第179條規定，請求
    抗告人遷讓系爭房屋並給付不當得利。抗告人則抗辯其為系
    爭房地實際所有人，相對人因拍賣取得系爭房地所有權應屬
    無效，乃反訴請求確認系爭房地因拍賣程序於109年3月12日
    所為之所有權移轉登記為無效，應予塗銷，並請求相對人按
    月給付租金。顯見兩造係各自本於所有權人地位為訴訟上請
    求，其訴訟標的並非相同，抗告人辯稱反訴與本訴之訴訟標
    的相同，應不另徵收裁判費云云，誠無足取。
　㈢又抗告人於他案獲准訴訟救助，對本案訴訟並無拘束效力。
    抗告人就本案之反訴裁判費聲請訴訟救助，既經駁回確定在
    案，抗告人猶對該確定裁定空言爭執，自非有理。
　㈣至民事訴訟法第94條之1係就裁判費以外之訴訟行為，而須支
    出費用者所設規範，此觀該法之立法理由即明。抗告人辯稱
    其未繳納反訴裁判費，原法院未依前開規定停止訴訟程序4
    個月，程序即屬違法云云，顯然曲解前開法條之規範意旨及
    適用範圍，更遑論得以此做為原裁定應予廢棄之論據。
四、綜上所述，抗告人提起反訴，並未依法繳納裁判費，且未遵
    期補正，自非適法。原裁定駁回其反訴，核無不合。抗告意
    旨指摘原裁定不當，求予廢棄，為無理由，應予駁回。
五、據上論結，本件抗告為無理由，爰裁定如主文。
中　　華　　民　　國　　111 　年　　6 　　月　　23　　日
                  民事第十二庭  
                      審判長法  官  陳秀貞
                            法  官  蔡世芳
                            法  官  陳婷玉
正本係照原本作成。
本裁定除以適用法規顯有錯誤為理由外，不得再抗告。如提起再
抗告，應於收受送達後10日內委任律師為代理人向本院提出再抗
告狀。並繳納再抗告費新臺幣１千元。
中　　華　　民　　國　　111 　年　　6 　　月　　23　　日

　　　　　　　　　　　　　  書記官　陳盈璇